臺灣臺中地方法院民事裁定
110年度中簡字第625號
原      告  許耿地  


被      告  邱德晏  


            游家程  
上列當事人間請求排除侵害等事件，原告聲請為訴之變更、追加
，本院裁定如下：
    主    文
原告訴之變更、追加之聲請均駁回。
追加之訴訟費用由原告負擔。
    理    由
一、按訴狀送達後，原告不得將原訴變更或追加他訴。但有下列
    各款情形之一者，不在此限：( 一) 被告同意者。( 二) 請
    求之基礎事實同一者。( 三) 擴張或減縮應受判決事項之聲
    明者。( 四) 因情事變更而以他項聲明代最初之聲明者。(
    五) 該訴訟標的對於數人必須合一確定時，追加其原非當事
    人之人為當事人者。( 六) 訴訟進行中，於某法律關係之成
    立與否有爭執，而其裁判應以該法律關係為據，並求對於被
    告確定其法律關係之判決者。( 七) 不甚礙被告之防禦及訴
    訟之終結者。被告於訴之變更或追加無異議，而為本案之言
    詞辯論者，視為同意變更或追加。民事訴訟法第255 條定有
    明文。次按追加之訴與原訴之主要爭點有其共同性，各請求
    利益之主張在社會生活上可認為同一或關連，而就原請求之
    訴訟及證據資料，於審理繼續進行在相當程度範圍內具有同
    一性或一體性，得期待於後請求之審理予以利用，俾先後兩
    請求在同一程序得加以解決，避免重複審理，進而為統一解
    決紛爭者屬之（最高法院100 年度台抗字第716號裁判要旨
    參照）。而民事訴訟法之所以限制原告於起訴後為訴之變更
    或追加者，旨在保護被告之利益及防止訴訟之延滯，是判別
    訴之變更、追加，有無妨礙被告之防禦及訴訟之終結，即應
    以變更、追加後之訴，需否重新另行蒐集訴訟資料為斷。
二、經查，原告主張被告2人為門牌號碼臺中市○○區○○街00號4樓
    之2房屋住戶（下稱系爭4樓之2房屋），每日均於晚間10時
    至隔日清晨6時間製造水聲之噪音，影響原告居住安寧，因
    此起訴聲明請求：1.禁止被告2人於前開時間製造水聲之噪
    音，2.被告2人應賠償原告新臺幣2萬元，及自起訴狀繕本送
    達翌日起至清償日止，按週年利率百分之5製造之利息。有
    起訴狀附卷可參，是原告以系爭4樓之2房屋住戶製造水聲之
    噪音為本件起訴基礎事實而為請求，然原告於110年5月3日
    又追加門牌號碼臺中市○○區○○街00號5樓之2房屋（下稱系爭
    5樓之2房屋）住戶為被告，認系爭5樓之2房屋住戶亦同有製
    造水聲之噪音影響原告居住安寧之事實，然原告所追加之被
    告已與原告起訴主張之當事人並不相同、所在建物亦屬相異
    ，基礎事實核屬相歧，爭點實欠缺共通性、審理方針及調查
    證據之範圍亦不同，本院勢必就追加部分另為審理，依此，
    若准許原告訴之變更、追加，徒使已臻成熟之訴訟延滯，顯
    有礙被告之防禦及訴訟之終結，與民法第255 條第1 項各款
    之規定有違。從而，原告所為訴之變更及追加，於法未合，
    不應准許，應予駁回。
三、依民事訴訟法第436 條第2 項、第249 條第1 項第6 款，第
    95條，第78條裁定如主文。
中　　華　　民　　國　　110 　年　　9 　　月　　10　　日
                  臺灣臺中地方法院臺中簡易庭
                                  法　官　陳航代
以上為正本係照原本作成。
如不服本裁定，應於送達後十日內，向本院提出抗告狀（須附繕
本）並繳納抗告裁判費新台幣1000元。
中　　華　　民　　國　　110 　年　　9 　　月　　10　　日
                                  書記官　廖鳳美